臺灣臺北地方法院民事判決　九十一年度重訴字第二一七號
　　原　　　告　台北銀行股份有限公司
　　法定代理人　戊○○
　　訴訟代理人　甲○○
　　　　　　　　乙○○
　　被　　　告　丙○○
　　　　　　　　己○○
　　　　　　　　丁○○
右當事人間請求清償借款等事件，本院判決如左：
　　主　　　文
被告丙○○、己○○應連帶給付原告新台幣佰零壹萬仟壹佰伍拾捌元，及如附表
一所示之利息、違約金。
被告丙○○、己○○、丁○○應連帶給付原告新台幣壹仟肆佰萬元，及如附表二之所
示之利息、違約金。
訴訟費用由被告丙○○、己○○連帶負擔百分之十八；餘由被告丙○○、己○○、丁○○連帶負擔。
本判決第一項、第二項於原告分別以新台幣壹佰萬伍仟元、新台幣肆佰陸拾陸萬柒仟
元或同面額之台北市政府建設公債八十六年度債票為被告丙○○、己○○、丁○○供
擔保後，得假執行。
　　事　　　實
甲、原告方面：
一、聲明：除假執行之擔保金額外，如主文第一項所示。
二、陳述：
（一）被告丙○○於民國八十六年十二月四日，以被告己○○為連帶保證人，向原告
      借用新台幣（下同）佰拾萬元，清償期為一百零六年十二月四日；約定利
      息自八十六年十二月四日起至八十八年八月三日止，按原告基本放款利率加碼
      年息百分之零點五二五計算；自八十八年八月四日起至八十九年八月三日止，
      依原告基本放款利率加碼年息百分之零點三八五計算；自八十九年八月四日起
      至九十一年八月三日止，按原告基本放款利率減碼年息百分之零點五七計算；
      自九十一年八月四日起至一百零六年十二月四日止，按原告基本放款利率減碼
      年息百分之零點一七計算；並約定按月攤還本息，若一期未繳，視為全部到期
      ；逾期清償在六個月以內者，按上開利率百分之十，超過六個月者，按上開利
      率百分之二十計付違約金。詎被告丙○○僅清償部分本金，及計算至九十年九
      月三日之利息，依前述約定，債權視為全部到期，被告丙○○尚欠原告如附表
      一所示之本金、利息、違約金。爰分別依消費借貸和連帶保證之法律關係，請
      求被告丙○○、己○○連帶給付如主文第一項所示之本金、利息、違約金。
（二）另被告丙○○復於九十年八月二十三日，以被告己○○、丁○○為連帶保證人
　　　，向原告借用壹佰參拾萬元、壹佰捌拾萬元、壹仟零玖拾萬元，三筆借款合計
　　　共壹仟肆佰萬元，均約定於九十一年八月二十二日到期清償。第一筆借款利息
　　　，按原告基本放款利率加碼年息百分之零點二五計算；第二筆借款利息，按原
　　　告基本放款利率減碼年息百分之零點一五計算；第三筆借款利息，按原告基本
　　　放款利率減碼年息百分之零點四計算。三筆借款均約定自借款日起，按月計付
　　　利息，若一期未繳，經原告於合理期間催告仍未繳納，視為全部到期。並約定
　　　逾期清償在六個月以內者，按上開利率百分之十，超過六個月者，按上開利率
　　　百分之二十計付違約金。詎被告丙○○就上開三筆借款，均自九十年八月二十
　　　三日起，即未依約清償，經原告於合理期間催告後，被告丙○○仍未清償，依
　　　前述約定，債權均視為全部到期，被告丙○○尚欠原告如附表二所示之本金、
　　　利息、違約金。爰分別依消費借貸和連帶保證之法律關係，請求被告丙○○、
　　　己○○、丁○○連帶給付如主文第二項所示之本金、利息、違約金。
三、證據：提出借據、清償明細、帳卡各四份、增補借據、保證書各二份、約定書、
　　催告書各一份為證。
乙、被告方面：
一、被告丙○○方面：
（一）聲明：原告之訴駁回。
（二）陳述：被告丙○○確係向原告借貸前述借款四筆，並於借據上親自簽名，但被
　　　告丙○○目前無力清償。
二、被告己○○、丁○○方面：
　　被告己○○、丁○○均未於言詞辯論期日到場，亦未提出書狀作何聲明或陳述。
　　理　　　由
甲、程序上之事由：
一、本件依被告丙○○與原告簽定之借據第七條第二款，以及被告己○○、丁○○與
　　原告簽定之保證書第三條，均約定合意以本院為第一審管轄法院，則本院自有管
　　轄權，核先敘明。
二、本件被告己○○、丁○○均未於言詞辯論期日到場，核無民事訴訟法第三百八十
　　六條各款所列情形，爰依原告之聲請，由其一造辯論而為判決。
乙、得心證之理由：
一、原告起訴主張：被告丙○○於八十六年十二月四日，以被告己○○為連帶保證人
    ，向原告借用新台幣佰拾萬元，清償期為一百零六年十二月四日；約定利息
    自八十六年十二月四日起至八十八年八月三日止，按原告基本放款利率加碼年息
    百分之零點五二五計算；自八十八年八月四日起至八十九年八月三日止，依原告
    基本放款利率加碼年息百分之零點三八五計算；自八十九年八月四日起至九十一
    年八月三日止，按原告基本放款利率減碼年息百分之零點五七計算；自九十一年
    八月四日起至一百零六年十二月四日止，按原告基本放款利率減碼年息百分之零
    點一七計算；並約定按月攤還本息，若一期未繳，視為全部到期；逾期清償在六
    個月以內者，按上開利率百分之十，超過六個月者，按上開利率百分之二十計付
    違約金。詎被告丙○○僅清償部分本金，及計算至九十年九月三日之利息，依前
    述約定，債權視為全部到期，被告丙○○尚欠原告如附表一所示之本金、利息、
    違約金。爰分別依消費借貸和連帶保證之法律關係，請求被告丙○○、己○○連
    帶給付如主文第一項所示之本金、利息、違約金。另被告丙○○復於九十年八月
    二十三日，以被告己○○、丁○○為連帶保證人，向原告借用壹佰參拾萬元、壹
    佰捌拾萬元、壹仟零玖拾萬元，三筆借款合計共壹仟肆佰萬元，均約定於九十一
    年八月二十二日到期清償。第一筆借款利息，按原告基本放款利率加碼年息百分
    之零點二五計算；第二筆借款利息，按原告基本放款利率減碼年息百分之零點一
    五計算；第三筆借款利息，按原告基本放款利率減碼年息百分之零點四計算。三
    筆借款均約定自借款日起，按月計付利息，若一期未繳，經原告於合理期間催告
    仍未繳納，視為全部到期。並約定逾期清償在六個月以內者，按上開利率百分之
    十，超過六個月者，按上開利率百分之二十計付違約金。詎被告丙○○就上開三
    筆借款，均自九十年八月二十三日起，即未依約清償，經原告於合理期間催告後
    ，被告丙○○仍未清償，依前述約定，債權均視為全部到期，被告丙○○尚欠原
    告如附表二所示之本金、利息、違約金。爰分別依消費借貸和連帶保證之法律關
    係，請求被告丙○○、己○○、丁○○連帶給付如主文第二項所示之本金、利息
    、違約金等語。
二、被告丙○○則以：被告丙○○確係向原告借款前述借款四筆，並於借據上親自簽
　　名，但被告丙○○目前無力清償云云，資為抗辯。被告己○○、丁○○則均未於
　　言詞辯論期日到場，亦未提出書狀作何聲明或陳述。
三、本件原告主張之前述事實，業據其提出借據、清償明細、帳卡各四份、增補借據
　　、保證書各二份、約定書、催告書各一份為證，核屬相符；亦為被告丙○○所自
　　認。另依民事訴訟法第二百八十條第三項規定：「當事人對於他造主張之事實，
　　已於相當時期受合法之通知，而於言詞辯論期日不到場，亦未提出準備書狀爭執
　　者，準用第一項之規定。但不到場之當事人係依公示送達通知者，不在此限。」
　　本件被告己○○、丁○○均於九十一年一月二十五日，收受起狀訴繕本、言詞辯
　　論期日通知書之送達，此有送達回證據在卷足憑。是被告己○○、丁○○已於相
　　當時期受合法之通知，而未於言詞辯論期日到場，亦未提出書狀爭執，依前述民
　　事訴訟法第二百八十條第三項之規定，應視同自認原告主張之事實。則原告主張
　　之事實，自堪信為真實。
四、按「借款期間自借款撥付日起算。」、「佰拾萬元借款，利息自八十六年十
　　二月四日起至八十八年八月三日止，按貴行（指原告）本放款利率加碼年息百分
　　之零點五二五計算；自八十八年八月四日起至八十九年八月三日止，依原告基本
　　放款利率加碼年息百分之零點三八五計算；自八十九年八月四日起至九十一年八
　　月三日止，按原告基本放款利率減碼年息百分之零點五七計算；自九十一年八月
　　四日起至一百零六年十二月四日止，按原告基本放款利率減碼年息百分之零點一
　　七計算。」、「壹佰拾萬元借款，利息按原告基本放款利率加碼年息百分之零
　　點二五計算。」、「壹佰捌拾萬元借款，利息按原告基本放款利率減碼年息百分
　　之零點一五計算。」、「壹仟零玖拾萬元借款，利息按原告基本放款利率減碼年
　　息百分之零點四計算。」、「借款人如遲延還本或付息時，除按約定利率支付延
　　利息外，逾期六個月以內部分，按上開約定利率百分之十，逾期六個月以上部分
　　，按開約定利率百分之二十加計付違約金。」、「立約人如停止或遲延全部或一
　　部債務本金，或拒絕付款時，債務為全部到期。」、「立約人如停止或遲延全部
　　或一部債務付息，經定合理期間催告立約人後，債務為全部到期。」原告與被告
　　丙○○簽定之四份借據第二條、第三條、第四條、第八條、約定書第六條第一款
　　、第六款分別約定有明文。是依首揭四份借據第二條、第三條、第八條之約定，
　　被告應自借款撥付日，即八十七年一月四日、九十年九月二十三日起，按期繳納
　　分期款。而被告丙○○就前述借款，分別自九十年九月四日、同年八月二十三日
　　起，均未依約清償，則依前述約定書第六條第一款、第六款之約定，該借款分別
　　於被告丙○○未依約清償，以及於原告定合理期間催告後，均視為全部到期；被
　　告丙○○並應前述借據第三條、第四條、第八條之約定，負擔給付遲延利息、違
　　約金之責任。末按，保證債務之所謂連帶，係指保證人與主債務人負同一債務，
　　對於債權人各負全部給付之責任者而言，此就民法第二百七十二條第一項規定連
　　帶債務文義參照觀之甚明；最高法院四十五年度台上字第一四二六號判例，亦著
　　有明文。本件被告己○○、丁○○擔任被告丙○○之連帶保證人，復如前所述，
　　則依前述最高法院四十五年度台上字第一四二六號判例之意旨，被告己○○、丁○○自應就被告丙○○向原告借貸之借款，與被告丙○○負擔連帶給付責任。從
　　而，原告依消費借貸和連帶保證之法律關係，請求被告丙○○、己○○連帶給付
　　如主文第一項所示之本金、利息、違約金；請求被告丙○○、己○○、丁○○連
　　帶給付如主文第二項所示之本金、利息、違約金；均為有理由，應予准許。另本
　　件原告陳明願供擔保後，請准宣告假執行，核無不合，爰酌定相當之擔保金額，
　　予以准許。
五、據上論結，原告之訴為有理由，依民事訴訟法第三百八十五條第一項前段、第八
　　十五條第一項但書、第二項、第三百九十條第二項，判決如主文。
中　　　華　　　民　　　國　　九十一　　年　　　二　　　月　　二十七　　日
　 　　　　　　　　　　　　　　　民事第六庭法　　　官　姜悌文
右為正本係照原本作成
如對本判決上訴，須於判決送達後廿日內向本院提出上訴狀，並依上訴利益繳納百分
之一點五之上訴費，若未繳納，逕依民事訴訟法施行法第九條之規定，顯然明知上訴
要件有欠缺，駁回上訴。
中　　　華　　　民　　　國　　九十一　　年　　　三　　　月　　　　一　　日
　　　　　　　　　　　　　　　　　　　　　　法院書記官　陳鳳瀴
